臺灣臺中地方法院宣示判決筆錄　　　　100年度訴緝字第231號
公　訴　人　臺灣臺中地方法院檢察署檢察官
被　　　告　洪慧純
指定辯護人　本院公設辯護人　賴忠杰
上列被告因違反毒品危害防制條例案件，經檢察官提起公訴（九
十九年度毒偵字第一六一號），並聲請認罪協商，本院合議庭裁
定由受命法官獨任進行認罪協商程序後，於中華民國一百年八月
十八日上午十一時，在本院刑事第十一法庭宣示判決，出席職員
如下：
　　法　官　林學晴
　　書記官　簡雅文
法官起立朗讀判決主文、犯罪事實要旨、處罰條文、附記事項，
及告以上訴限制、期間並提出上訴狀之法院，且諭知記載其內容
：
一、主  文：
    洪慧純施用第一級毒品，累犯，處有期徒刑拾壹月，扣案之
    注射針筒支、分裝毒品吸管壹支，均沒收；又施用第二級
    毒品，累犯，處有期徒刑伍月。主刑部分應執行有期徒刑壹
    年貳月。
二、犯罪事實要旨：
    洪慧純前於民國八十八年間因施用毒品案件，經送觀察、勒
    戒後，認有繼續施用毒品之傾向，再送戒治處所施以強制戒
    治後，其強制戒治處遇經評定為合格，無繼續戒治之必要，
    由本院以八十八年度毒聲字第四０八七號裁定停止強制戒治
    並付保護管束，其後由本院以八十九年度毒聲字第一二八六
    號裁定撤銷停止戒治，令入臺灣臺中女子監獄執行戒治，於
    八十九年九月五日強制戒治期滿執行完畢，並由臺灣臺中地
    方法院檢察署檢察官以八十九年度戒毒偵字第五０一號為不
    起訴處分確定。復因竊盜案件，經臺灣高等法院臺中分院以
    九十二年度上訴字第一００號判處有期徒刑八月確定；又因
    連續施用第一級毒品案件，經臺灣臺中地方法院檢察署檢察
    官提起公訴並聲請強制戒治，強制戒治部分，於九十二年十
    二月十七日執行完畢釋放，徒刑部分另經本院以九十一年度
    訴字第二五九０號判處有期徒刑十月確定，嗣與上開竊盜案
    件合併定應執行刑為有期徒刑一年五月確定，於九十三年十
    月二十八日縮短刑期假釋出監並付保護管束，並於九十四年
    三月二十四日保護管束期滿未經撤銷視為執行完畢。再因施
    用第二級毒品案件，經本院以九十四年度易字第一一四０號
    判處有期徒刑五月確定，於九十五年三月二十九日縮刑期滿
    執行完畢而於翌日出監。又因連續施用第一、二級毒品案件
    ，經臺灣高等法院臺中分院以九十五年度上訴字第八七三號
    維持本院九十五年度訴字第一六四號各判處有期徒刑一年二
    月、七月，嗣經聲請減刑並合併定應執行刑為有期徒刑十月
    確定，於九十七年四月三十日縮刑期滿執行完畢而於翌日出
    監。詎其仍不知悔改，復基於施用第一級毒品之犯意，於九
    十八年十月二十日晚間六時許，在臺中市○○路之租屋處，
    以針筒注射之方式，施用第一級毒品海洛因一次；另於施用
    完畢約十分鐘後，又基於施用第二級毒品之犯意，以將甲基
    安非他命置於玻璃球內點火燒烤，待產生煙霧後再吸入體內
    之方式，施用第二級毒品甲基安非他命一次。嗣於同年月二
    十一日凌晨四時三十分許，洪慧純搭乘其友人古偉琪（所涉
    施用第一、二級毒品案件，業經臺灣彰化地方法院以九十九
    年度訴字第二二０號判處應執行有期徒刑一年四月確定）所
    駕駛之車牌號碼二九七二－ＷＰ號自用小客車，行經桃園縣
    中壢市○○路○段一六六號前時，因違規停車為警施以盤查
    ，經同意搜索後，當場查獲洪慧純所持有已使用過之注射針
    筒三支及分裝毒品吸管一支，經將其帶回警局調查並採尿送
    驗，結果呈嗎啡及甲基安非他命陽性反應，而查獲上情。
三、處罰條文：毒品危害防制條例第十條第一項、第二項。
四、附記事項：
  (一)查被告洪慧純前於八十八年間因施用毒品案件，經送觀察、
    勒戒後，認有繼續施用毒品之傾向，再送戒治處所施以強制
    戒治後，其強制戒治處遇經評定為合格，無繼續戒治之必要
    ，由本院以八十八年度毒聲字第四０八七號裁定停止強制戒
    治並付保護管束，其後由本院以八十九年度毒聲字第一二八
    六號裁定撤銷停止戒治，令入臺灣臺中女子監獄執行戒治，
    於八十九年九月五日強制戒治期滿執行完畢，並由臺灣臺中
    地方法院檢察署檢察官以八十九年度戒毒偵字第五０一號為
    不起訴處分確定。復因竊盜案件，經臺灣高等法院臺中分院
    以九十二年度上訴字第一００號判處有期徒刑八月確定；又
    因連續施用第一級毒品案件，經臺灣臺中地方法院檢察署檢
    察官提起公訴並聲請強制戒治，強制戒治部分，於九十二年
    十二月十七日執行完畢釋放，徒刑部分另經本院以九十一年
    度訴字第二五九０號判處有期徒刑十月確定，嗣與上開竊盜
    案件合併定應執行刑為有期徒刑一年五月確定，於九十三年
    十月二十八日縮短刑期假釋出監並付保護管束，並於九十四
    年三月二十四日保護管束期滿未經撤銷視為執行完畢。再因
    施用第二級毒品案件，經本院以九十四年度易字第一一四０
    號判處有期徒刑五月確定，於九十五年三月二十九日縮刑期
    滿執行完畢而於翌日出監。又因連續施用第一、二級毒品案
    件，經臺灣高等法院臺中分院以九十五年度上訴字第八七三
    號維持本院九十五年度訴字第一六四號各判處有期徒刑一年
    二月、七月，嗣經聲請減刑並合併定應執行刑為有期徒刑十
    月確定，於九十七年四月三十日縮刑期滿執行完畢而於翌日
    出監等情，有臺灣高等法院被告前案紀錄表及臺灣臺中地方
    法院檢察署刑案資料查註紀錄表各一份附卷可參，其於受徒
    刑執行完畢後五年以內，故意再犯本件有期徒刑以上之二罪
    ，均為累犯，應分別依刑法第四十七條第一項之規定加重其
    刑。
  (二)至扣案之注射針筒三支、分裝毒品吸管一支，均係被告所有
    供施用第一級毒品海洛因所用之物，業據被告供承在卷，爰
    均依刑法第三十八條第三項、第一項第二款之規定宣告沒收
    ，附此敘明。
五、協商判決除有刑事訴訟法第四百五十五條之四第一項第一款
    於本訊問程序終結前，被告撤銷協商合意或檢察官撤回協商
    聲請者；第二款被告協商之意思非出於自由意志者；第四款
    被告所犯之罪非第四百五十五條之二第一項所定得以聲請協
    商判決者；第六款被告有其他較重之裁判上一罪之犯罪事實
    者；第七款法院認應諭知免刑或免訴、不受理者情形之一，
    及違反同條第二項「法院應於協商合意範圍內為判決；法院
    為協商判決所科之刑，以宣告緩刑或二年以下有期徒刑、拘
    役或罰金為限」之規定者外，不得上訴。
六、如有上開可得上訴情形，得自收受宣示判決筆錄送達之日起
    十日內，向本院提出上訴書狀，上訴於第二審法院。
中    華    民    國    100    年    8    月    18    日
                  臺灣臺中地方法院刑事第十一庭
                                  書記官  簡雅文
                                  法  官  林學晴
以上正本證明與原本無異。
上訴書狀如未敘述理由，應於上訴期間屆滿後20日內補提理由書
狀於本院。（應敘述具體理由並附繕本）。
                                  書記官  簡雅文
中    華    民    國    100    年    8    月    18    日
【附錄本案論罪科刑法條全文】
毒品危害防制條例第十條：
施用第一級毒品者，處六月以上五年以下有期徒刑。
施用第二級毒品者，處三年以下有期徒刑。